臺灣臺中地方法院刑事判決　　　　　　　　　　　　九十二年度訴字第二七七二號
　　公　訴　人　臺灣臺中地方法院檢察署檢察官
　　被　　　告　丁○○
　　選任辯護人　鐘為盛律師
右列被告因違反槍砲彈藥刀械管制條例案件，經檢察官提起公訴（九十一年度偵字第
二三七七三號），本院判決如左：
    主  文
丁○○共同未經許可，製造可發射子彈具有殺傷力之改造槍枝，未遂，處有期徒刑
年陸月，併科罰金新臺幣拾伍萬元，罰金如易服勞役，以新臺幣玖佰元即銀元佰元
折算壹日。扣案如附表編號一之子彈成品伍顆、業經試射之子彈貳顆及編號二至四所
示之物，均沒收。
被訴未經許可，販賣其他可發射子彈具有殺傷力之槍砲未遂部分及未經許可，製造子
彈未遂部分，均無罪。
    犯罪事實
一、丁○○明知其並未經主管機關許可而得製造管制之手槍及子彈及持有槍砲、彈藥
    之主要組成零件，竟與乙○○（未據檢察官提起公訴）共同基於製造可發射子彈
    具有殺傷力之槍枝、製造具有殺傷力之子彈及持有槍砲、彈藥主要組成零件之犯
    意聯絡，於民國九十一年四、五月間某日起至同年九月四日止之期間內某日，先
    由丁○○以不詳方式取得製造槍枝、子彈所需之彈頭、彈殼、火藥、槍管、滑套
    、槍身、彈匣等主要組成零件，而非法持有之，再由丁○○在臺中縣神岡鄉○○
    路一二三九巷（起訴書誤為一二三六巷）六號其所經營之「鉅力工業社」內，利
    用桌上型車床等工具及上開製造槍枝、子彈所需之主要組成零件，以不詳方式，
    同時製造具殺傷力之子彈七顆及原本預計可發射子彈具有殺傷力之改造槍枝一枝
    （未扣案），再由乙○○以新臺幣（下同）五萬元（起訴書誤為十二萬元）之價
    格，將該枝改造槍枝販售予乙○○某位居住在嘉義地區姓名年籍不詳綽號「阿敏
    」之成年友人，惟該槍枝因彈簧故障而無法使用，丁○○與乙○○該次製造可發
    射子彈具有殺傷力之改造槍枝因而不遂。嗣於九十一年十二月三日上午十時許，
    經警持本院核發之搜索票在上址工業社內，當場查扣丁○○所有如附表所示之物
    。
二、案經臺中市警察局第四分局報告臺灣臺中地方法院檢察署檢察官偵查起訴。
    理  由
壹、有罪部分
一、訊據被告丁○○對於有於右揭時、地為警查扣如附表所示之物之事實，固坦承不
    諱，惟矢口否認有何製造、販賣改造手槍及子彈之犯行，辯稱：扣案物品均係伊
    弟弟丙○○所有，並用來製造、販賣槍枝之用，伊並未製造或販賣槍枝，亦未介
    紹槍枝買賣云云。惟查，右揭事實，有以下事證可證：
（一）臺中市警察局第四分局警員廖水池於偵查中結證稱：「本件是因為刑事警察局
      在監聽乙○○資助陳勇智逃亡案時，發現有一個綽號叫『阿淵』的人在製造、
      販售槍、彈給不特定人，所以我們就追查『阿淵』的真實姓名．．．我們就研
      判丁○○的工廠是製造槍彈的工廠，所以我們就去聲請搜索票，．．．執行搜
      索。」等語（偵查卷七十六頁）。而乙○○與綽號「阿敏」之成年人、被告間
      之通話內容如下：
      （乙○○下稱「本」，「阿敏」下稱「敏」，被告下稱「淵」，只知是男生打
      的稱「男」）
      【九十一年八月三十日】
        八時三十分許
      淵：阿敏說你是否處理
      本：那是量多萬
      淵：那是多少萬
      本：要１０以上，可能是世雄傳達有誤，沒關係，這次就這個價格，下次要
      【九十一年九月四日】
      敏：我的摩托車（按指槍枝）又有問題。
      本：是否跟上次一樣？如真有問題，帶上來再換一個給你，我們這是作信用的
      敏：我待會要上次
      本：你拿過來吧（按指槍枝）
      ．．．（略）．．．
      男：你的朋友是怎樣的情形
      本：對方的東西寄在我這裏，有問題你叫阿成現場教他就好，他還要再一把，
          阿煙（按即被告，下同）不知道處理的怎樣，我有告訴他不可能退
      本：那槍枝處理好了沒？
      淵：我在考慮到底要不要給他？
      本：他那個已先寄在檳榔攤
      淵：要禮拜一、二再說
      本：如果是我們這邊有問題的話，我們應該處理
      淵：上次他已先拿去一個禮拜，第二次又二天，這次才有問題，人家桃園的都
          沒問題，下次要的話，還是十二萬
      松：已連絡上阿煙，要下禮拜二才有空
      敏：能否快點處理，現在方便見個面嗎？能否告訴本哥先換給我，我已答應別
          人今天要給他
      【九十一年九月二十五日十六時五十七分許】
      淵：現在是否在台中，已經跟阿本談過，但我要晚一點才有空
      敏：希望你能幫忙處理，見面再談
      【九十一年九月二十六日】
      男打給本：幫忙找一台小的摩托車，越小越好，儘量快一點
      【九十一年九月二十七日】
        十八時四十三分許
      淵：到店裡了沒
      本：會叫小弟先過去
      淵：在店外等阿本
        二十一時六分許
      敏：東西好了沒
      淵：零件明天才會來
      敏：什麼時候拿的到
      淵：下星期二好不好，因為那個需要換整組零件
        二十一時八分許
      淵：星期二是否要上來，另外那支新的要不要
      敏：你不是說那不漂亮
      淵：順便看看
      【九十一年九月三十日十八時八分許起】
      淵：有沒有在店裡
      本：要六點半至七點才會到，小弟會先到，我會交待小弟處理
      淵打給本：人在店外，叫小弟拿東西給我
      本打給蔣太太：叫小弟阿勇將東西拿到後門給阿淵
      【九十一年十月二日】
        十七時三十五分許
      敏：今天有沒有
      淵：在阿本的店外，但店內沒人
      敏：請少年過去跟你拿好不好
      淵：我現在就是拿來寄阿本
      敏：我叫我大哥去跟你拿
      淵：我不認識的人不要
      敏：寄阿本的老婆那裏
      淵：可以嗎？那你到的時候，再聯絡，順便拿你要的新板金給你看
        十八時二十分許
  敏：東西寄給本嫂了沒
      淵：已經寄好了，我有跟她說，你本人要過去拿
      敏：我叫少年過去拿，沒關係
      【九十一年十月四日】
        十七時二十分許
      淵：明天先二帖（台）過來好嗎
      大嫂：先三帖好嗎
      淵：應該可以，但是你確定能收回來的
      大嫂：你上來的時候告訴我，不能難看的喔
      有卷附之電話監聽譯文附卷可稽，且就上開對話譯文中提到之物件即係槍枝一
      節，復據被告於偵查中、證人乙○○於本院審理時分別陳稱明確（偵查卷第一
      二一頁、本院卷第二０三頁），可知警方因追查他案件而發現被告涉嫌製造、
      販賣槍枝之事，確有所據。
（二）證人丙○○於偵查中復證稱：並不認識乙○○或綽號「阿敏」之人（偵查卷第
      一三四頁），也不曾於九十一年間在臺中縣潭子鄉○○路附近，販賣一枝手槍
      給乙○○；而伊雖曾於九十一年十二月底，利用被告「鉅力企業社」之工廠場
      地，製造瓦斯槍，但並不需要用到扣案之桌上型車床，所有扣案之物件均非伊
      所有，且在九十一年十二月三日前，伊只到過該企業社聊天，並未在該工廠內
      工作或製造物件，被告更不曾介紹他人向伊買槍。該企業社進出需遙控器，後
      門又上鎖，伊並無遙控器或後門鑰匙，被告平常日均住在企業社，只有星期六
      、日才回苗栗戶籍地居住等語（偵查卷第一三四頁以下）。而經徵得證人丙○○之同意，委請法務部調查局測謊結果，係認丙○○稱：渠沒有參與製造扣
      案槍彈；扣案槍彈不是渠所有；渠沒有委請丁○○尋找買主販賣槍彈等問
      題，經測試均無情緒波動反應，研判未說謊等情，有該局九十二年十月十四日
      調科字第０九二００三六三八一０號測謊報告書在卷可佐，足徵證人丙○○
      於偵查中所為前開證述，並無推托虛之情狀，應信屬實。
（三）證人丙○○於本院審理時雖翻異前詞，改結證稱：認識乙○○，二人係直接以
      電話聯繫，乙○○曾拿槍枝請伊修理，說是要拿去賣的。另扣案物件係伊所有
      ，其中小台的桌上型車床係透過證人甲○○向證人巫恒弘所購買云云。然查：
  １、被告雖否認製造、販售槍彈給乙○○，但於警詢時已供陳：「丙○○．．．大
      約於二、三個（應指月）前曾改好一把槍枝成品，透過我以五萬元之代價售予
      乙○○本人。」等語；於偵查中亦供稱：「．．．乙○○叫我約丙○○，說他
      有朋友要在乙○○位在臺中縣大雅鄉○○路的檳榔攤看槍枝，我就轉告丙○○
      ，丙○○說他會過去．．．後來我聽我弟弟丙○○說他以五萬元的價格賣那把
      槍給乙○○的朋友。」、「．．．這枝槍是在九十一年八月間賣的，我弟弟告
      訴我說這枝槍賣了五萬元」等語（偵查卷第八、四十六至四十七、一二一頁）
      ，證人乙○○於本院審理時則結證稱：「（問：你是否有向被告或證人丙○○
      買過槍彈？）那是我朋友要買，．．．我才介紹他向證人丙○○買。」等語（
      本院卷第一九二頁），顯與證人丙○○於本院審理時改稱：乙○○是想委託伊
      修理槍枝云云，但仍堅稱：並未販賣手槍給乙○○等語（本院卷第一三一頁）
      ，迥然不同，被告辯稱：槍枝係證人丙○○製造、販賣予乙○○云云，以及證
      人丙○○改稱：有幫乙○○修理槍枝云云，是否屬實，均有可疑。
  ２、另遍觀證人乙○○之前開電話監聽譯文，復可知並無任何一通電話係與證人丙○○聯絡，且電話內容中，亦無隻字片語提及與證人丙○○有關之事項，則證
      人丙○○證稱：與乙○○係直接以電話聯繫云云，又與事實不符。
  ３、被告雖辯稱：與證人乙○○間之電話聯繫，是因為證人乙○○找不到證人丙○○，委託伊代為尋找云云，且證人丙○○、乙○○均到庭附和其詞（參本院卷
      第一三一、一九五頁），但觀諸證人乙○○之前開電話監聽譯文，可知並無隻
      字片語提及證人丙○○，更查無任何與委請被告尋找證人丙○○處理槍枝修理
      之相關對話，反之，依前開電話監聽譯文內容，適足以證明被告與證人乙○○
      在談論綽號「阿敏」之人所購買而需修理之槍枝一事上，被告係立於當事者，
      而非受託代為轉答予證人丙○○之地位。再者，被告於警詢、偵查中雖辯稱：
      係證人丙○○製造、販賣槍彈，伊只是代為尋找丙○○云云，但始終供稱：證
      人丙○○與乙○○互不相識等語，則依常理，證人丙○○與乙○○間若原本即
      有認識，彼此間亦確有槍枝買賣交易，被告大可將證人丙○○與乙○○係直接
      交涉，伊只是於事後證人乙○○遍尋不著證人丙○○時，才受託代為尋找丙○○之事，予以供明，又何需於警詢及偵查中均供陳：丙○○與乙○○並不認識
      ，丙○○係透過伊將槍枝賣給乙○○等語。據上，應認被告及證人丙○○於偵
      查中一致陳稱：丙○○與乙○○互不相識等語，方符實情，被告、證人丙○○
      於本院審理時更異所陳，以及證人乙○○於本院審理時結證稱：丙○○與乙○○原即認識云云，顯然悖於事實，均不可採。
  ４、而證人丙○○、甲○○、巫恒弘就丙○○向巫恒弘購買小型桌上型車床一部之
      經過，所證更多有歧異，臚列如下：
      (1)付款方面：證人甲○○證稱是與巫恒弘先說好價格，將回扣加上後，再叫丙○○付錢給巫恒弘，巫恒弘再付回扣等語；證人丙○○則稱價款是拿給甲○○；證人巫恒弘則稱是甲○○當場付現金的等語。
      (2)價格方面：證人甲○○稱賣丙○○一萬三千元，與巫恒弘講的是八千元；證
        人丙○○則稱係以約五、六千元買的；證人巫恒弘稱是以八千元賣給甲○○
        等語。
      (3)交付車床時間：證人甲○○稱是付款當天馬上載走；證人丙○○則稱係付款
        隔天去借貨車載回等語。
      (4)車床接電使用時點：證人甲○○稱急著將載送之貨車返還，所以送到後第二
        天才去幫忙接電，丙○○當場測試；證人丙○○則稱是自己接電的等語。
      (5)載送車床方式：證人甲○○稱因丙○○沒開貨車去，所以幫他借貨車；證人
        丙○○則稱：伊向伊朋友借貨車的；證人巫恒弘則稱是甲○○自己開貨車載
        走的，沒有其他人在場等語。
      依上所述，證人丙○○、甲○○、巫恒弘除就扣案之小型桌上型車床一台係丙○○透過甲○○介紹而向巫恒弘購得，並放置在被告所經營之「鉅力企業社」
      之事實，係為相同之證述外，對於該次買賣之其餘細節，尤其是買賣價格、付
      款及取貨時間等重要事項，各自證述之內容均非一致；參以證人丙○○前於偵
      查中係結證稱：如附表所示之扣案物均非伊所有等語，嗣後於本院審理時始翻
      異前詞，而為完全相反之證述，除所言變異至鉅外，經核又與被告於九十一年
      十二月十九日偵訊時供稱：「．．．我在四、五個月前看到丙○○自己一人駕
      駛一部小貨車將被查扣的那一台桌上型車床搬到我的工廠內，後來我在三、四
      個月前打掃工廠時，在我裝工具的櫃子裡面發現一些銅條跟槍枝零件、槍枝握
      把及板機的部分，我就叫丙○○把那些槍枝零件拿走，他說好，隔了一、二天
      ，他就把這些槍枝零件搬走了．．．」等語（參偵查卷第四十六頁）不符；再
      考之證人丙○○本身另案因製造可發射子彈具有殺傷力之改造槍枝之案件，經
      本院九十二年度訴字第二四三六號於九十三年二月十三日判處丙○○有期徒刑
      七年六月，併科罰金新臺幣一百五十萬元，罰金如易服勞役，以罰金總額與陸
      個月之日數比例折算，復因丙○○撤回上訴，於九十三年六月十日證人丙○○
      到庭證述時，業已確定等情，有本院九十二年度訴字第二四三六號刑事判決、
      證人丙○○之送達證書在卷可憑，則證人丙○○、甲○○、巫恒弘等三人顯係
      為圖脫被告本件製造、販賣改造槍彈之刑責，約由證人丙○○承擔本件責任，
      故與被告彼此勾串，而於本院審理時均為不實之證述，應臻明確。據上，證人
      丙○○於本院審理時突然全盤坦認扣案物件均係伊所有，自屬迴護被告之虛詞
      ，委無足取。
  ５、綜右所陳，證人丙○○於本院審理時所翻異之證詞，均不可採，應認仍以其於
      偵查中所證各節，方符實情，足予採信。從而，證人丙○○、甲○○、巫恒弘
      、乙○○於本院審理時之證言，與事實有違，自無從資為任何有利於被告之徵
      憑。
（四）再者，未經許可製造、販賣槍枝不僅違法，且所涉犯之刑責嚴重，衡情，凡參
      與之人行事理當隱密低調，不可能委請毫不知情之第三人居間聯繫，若非熟稔
      或至為可信之人，更不可能直接交易，此由前開電話監聽譯文中，被告表示不
      願將「東西」（按指槍枝）交給不認識的人，即可證之。是依上述，證人丙○○與乙○○既不相識，經本院依被告之聲請，委請法務部調查局對被告實施測
      謊結果，又認被告就「渠沒有參與製造扣案槍彈」之問題經測試呈情緒波動反
      應，研判有說謊；另就「扣案槍彈不是渠所有」、「渠沒有參與販賣槍彈」等
      問題，經測試均未獲致明確反應圖形，無法研判有無說謊等情，則有該局九十
      三年四月二日調科字第０九三００一三三二九０號測謊報告書在卷可稽，則
      被告辯稱：係證人丙○○製造、販賣改造槍枝予乙○○云云，益徵不可採信。
（五）又扣案之子彈七顆及火藥一罐（含底火二百零一枚），經送請內政部警政署刑
      事警察局鑑定結果，認：(一)送鑑子彈七顆均係由土造金屬彈殼加裝直徑約6.9
      mm金屬彈頭組合而成之土造子彈，採樣二顆試射，可擊發，認具殺傷力。(二)送
      驗火藥一罐，實係小型鋼瓶爆裂物，毛重四十公克，係以長八十五公厘、直徑
      二十公厘之瓦斯鋼瓶為容器，內裝火藥及棉絮以熱熔膠封口，可利用撞擊方式
      引爆，經以水砲擊解，發生爆炸，碎片四射，認具破壞性與殺傷力。(三)另底火
      一包計二０一枚，均係市售爆竹煙火類之玩爆紙，依據爆竹煙火製造業安全衛
      生設施標準，其製品使用之原料為一般調配安全火柴所用之原料，原供玩具槍
      或比賽用信號槍產生信號之正當用途，可用於改造子彈之底火。」等情，有該
      局九十一年十二月二十五日刑鑑字第０九一０三三五二五四號槍彈鑑定書、九
      十二年一月七日刑偵五字第０九二０００三一二七號鑑驗通知書各一份在卷為
      憑。而扣案如附表所示之物之查獲地點，係在被告經營及居住之「鉅力工業社
      」之櫥櫃裏，及被告放置手套之箱子內等情，業據被告供明在卷（偵查卷第四
      十七頁），復經證人廖水池於偵查中結證稱：「當時只有他一個人，工廠內有
      二台大型機台路一台小型機台，我們在從大門進來數來第二台機台跟第三台機
      台中間的地面發現槍管半成品，那些槍管半成品外圍是四角形的，中間有圓形
      鏤空，後面還有類似槍機的形狀，全部綁成二綑，裡層先用透明塑膠袋裝起來
      ，外面再裏上報紙、用報紙密封起來，第三台機台就是製造槍枝的機台，因為
      機台上有製造彈頭用的銅條跟銅屑，而且有插電，另外二台機台也都有插電，
      只是沒有運轉，我們還在靠近後門處發現一塊木板斜靠在牆上，掀開木板，下
      方是一個尼龍材質的手提袋，我們將手提袋拉開，發現裡面是子彈成品、子彈
      半成品、槍枝零件，另外還在靠近辦公室牆面的雜物堆裡面發現一個尼龍材質
      的手提袋，裡面也是子彈成品、子彈半成品、槍枝零件。」、「我們在工具桌
      的抽屜內查獲槍機用的彈簧、彈殼、火藥包、未填裝火藥的彈頭及一些車床用
      的鑽頭、工具」等語（偵查卷第七十七頁），並有現場圖及工廠現場照片在卷
      可佐。則以該工廠係被告一人所有及供其使用，且如附表所示扣案物或散置於
      工廠內明顯可見之處，或與被告丁○○所使用之工具同置一處等情狀觀之，此
      等扣案物均屬被告所有之事實，亦堪認定，被告辯稱：係丙○○所有云云，無
      非推諉飾卸之詞，委不可採。
（六）此外，尚有臺中市警察局第四分局搜索扣押筆錄暨扣押物品目錄表、現場圖、
      照片等件附卷可稽，及扣案如附表所示之物足資佐憑。
（七）綜上所述，被告各項辯解，均無足取。從而，本件事證明確，被告右開犯行，
      洵堪認定。
二、按製造槍枝罪，在處罰其製造行為，故著手製造後，在完成有殺傷力之槍枝前，
    均屬未遂階段，應成立製造未遂罪。最高法院九十一年度台上字第二二二三號裁
    判可資參照。是核：(一)被告製造原預定可發射子彈具有殺傷力之槍枝部分，係犯
    槍砲彈藥刀械管制條例第十一條第五項、第一項之未經許可，製造可發射子彈具
    有殺傷力之改造槍枝未遂罪(二)其製造具有殺傷力之子彈部分，則係犯同條例第十
    二條第一項之未經許可製造子彈罪。(三)其持有扣案之彈頭、彈殼、火藥、槍管、
    滑套、槍身、彈匣、槍機等物，則又犯同條例第十三條第四項之未經許可持有槍
    砲、彈藥之主要組成零件罪。又：
（一）被告與乙○○間就右揭犯行，有犯意之聯絡及行為之分擔，皆為共同正犯。
（二）被告未經許可，製造改造槍枝、子彈後，復持有之，持有改造槍枝、子彈之低
      度行為，皆應為前開製造之高度行為所吸收，均不另論罪。
（三）被告製造子彈未及完成而僅呈半成品之行為，係屬前開已論罪科刑之未經許可
      製造子彈既遂之階段行為，應為未經許可製造子彈既遂行為所吸收，亦不另論
      罪。
（四）被告同時未經許可製造改造槍枝未遂及製造子彈既遂之行為，觸犯構成要件不
      同之罪名，為想像競合犯，應從一重之未經許可，製造可發射子彈具有殺傷力
      之槍枝未遂罪處斷。
（五）被告所犯未經許可，製造可發射子彈具有殺傷力之槍枝未遂罪及未經許可，持
      有持有槍砲、彈藥之主要組成零件罪二罪間，有手段目的之牽連關係，應從一
      重之未經許可，製造可發射子彈具有殺傷力之槍枝未遂罪處斷。
（六）被告已著手於製造可發射子彈具有殺傷力之槍枝之行為，但所製造之槍枝因彈
      簧故障而無法使用，未生具有殺傷力之結果，為未遂犯，應依刑法第二十六條
      前段之規定減輕其刑。
（七）公訴人於起訴書論罪法條欄雖未提及被告涉犯槍砲彈藥刀械管制條例第十三條
      第四項之未經許可持有槍砲、彈藥之主要組成零件罪嫌，但於犯罪事實欄已就
      被告持有扣案之彈頭、彈殼、火藥、槍管、滑套、槍身、彈匣、槍機加以記載
      ，且於理由欄內亦已載明此等扣案物係槍砲、彈藥之主要組成零件，應認公訴
      人就被告未經許可持有槍砲、彈藥之主要組成零件部分，亦已起訴，本院自應
      併予審理。
（八）爰審酌被告前無任何犯罪紀錄，素行良好，有臺灣臺中地方法院檢察署刑案資
      料查註紀錄表、臺灣高等法院被告全國前案紀錄表可按，其明知可發射子彈具
      有傷殺力之槍、彈均係受政府管制之物，非經許可，任何人不得製造，亦不得
      持有槍砲、彈藥之主要組成零件，竟仍違法製造並將槍枝販售予他人，無視於
      槍、彈氾濫之情形將嚴重影響社會之治安，惡性非輕，雖所製造之槍枝因彈簧
      故障，不具殺傷力，但所製造之子彈仍有殺傷力，潛在之危險性依然甚鉅，所
      製造之槍枝及子彈數量雖不多，但被查扣之槍砲、彈藥主要組成零件非少，販
      賣槍枝之所得頗豐，暨考之被告犯罪之目的、動機、智識、生活情狀及犯罪後
      砌詞矯辯，犯後態度不佳，且意圖將責任推由弟弟丙○○承擔，顯無悔意等一
      切情狀，量處如主文所示之刑，並就罰金部分諭知易服勞役之折算標準，以示
      懲儆。
（九）沒收之宣告：
  １、扣案如附表編號一所示未經試射之子彈成品五顆，及編號二所示之彈頭一百七
      十五顆、彈頭十顆、彈殼二十三個、火藥一罐、槍管四十九枝、滑套五個、塑
      膠槍管一枝、槍身二把、彈匣二個等槍砲、彈藥主要組成零件，均屬違禁物，
      爰依刑法第三十八條第一項第一款規定沒收之。
  ２、扣案如附表編號三所示之桌上型車床二台、底火一包計二０一枚、彈簧一盒、
      彈簧四十四條、槍枝零組件一批、銅條一批、槍枝改造工具一批，均係被告所
      有並供違犯右開犯罪所用之物，業經本院審認如前，爰依刑法第三十八條第一
      項第二款規定沒收之。
  ３、扣案如附表編號四之子彈（中）半成品七顆、子彈（小）半成品二十二顆、步
      槍子彈半成品九顆、子彈半成品一百十二顆、子彈（大）半成品十九顆、子彈
      半成品五十一個、槍管半成品三枝、槍機半成品一個，均係被告所有並因違犯
      右開犯罪所得之物，爰依刑法第三十八條第一項第三款規定沒收之。
  ４、至於扣案如附表編號一所示業經試射之子彈成品二顆，因於送鑑時業經試射，
      已失其子彈之結構及性能，堪認業已耗損，應無殺傷力，已非屬違禁物，但仍
      係被告所有並因違犯右開犯罪所得之物，仍依刑法第三十八條第一項第三款規
      定沒收之。
（十）公訴意旨雖謂：被告係基於概括犯意，自九十一年五月間起，未經許可製造具
      有殺傷力之子彈及可發射子彈具有殺傷力之槍枝云云。惟查，遍觀偵查全卷並
      查無任何證據足認被告有多次製造具有殺傷力之子彈及可發射子彈具有殺傷力
      之槍枝犯行，本院亦查無其他積極證據可證被告除前揭已論罪科刑部分之一次
      製造可發射子彈具有殺傷力之槍枝未遂犯行及製造具殺傷力之子彈犯行外，尚
      有其餘非法製造槍、彈犯行，惟公訴意旨認此部分與前揭論罪科之未經許可，
      製造可發射子彈具有殺傷力之槍枝未遂罪及未經許可，製造具有殺傷力之子彈
     罪間，有連續犯之關係，屬裁判上一罪，爰不另為無罪之諭知。
貳、無罪部分
一、公訴意旨另謂：被告將製造完成之槍枝成品一枝（未扣案），販售予乙○○居住
    於嘉義地區之友人，惟該槍枝因彈簧故障而無法使用，因認被告就此部分另犯槍
    砲彈藥刀械管制條例第十一條第五項、第一項之未經許可，販賣其他可發射子彈
    具有殺傷力之槍砲未遂罪嫌云云。但查，被告所製造並販售予乙○○居住於嘉義
    地區友人之槍枝一枝，因彈簧故障而無法使用，並不具殺傷力一節，業經本院審
    認如前，公訴人亦為相同之認定，則不具殺傷力之槍枝既非槍砲彈藥刀械管制條
    例所管制之槍枝，被告縱有販售之行為，亦非法所不許，被告販售該枝槍枝之行
    為，核與該條例第十一條第一項、第五項之構成要件不合，無法以該罪相繩，自
    應就此起訴部分，為被告無罪之諭知。
二、公訴意旨又謂：被告就扣案之子彈半成品部分，應另犯槍砲彈藥刀械管制條例第
    十二條第五項、第一項之未經許可製造子彈未遂罪云云，然依前述，被告此部分
    犯行，係屬前開已論罪科刑之未經許可製造子彈既遂之階段行為，應為未經許可
    製造子彈既遂行為所吸收，不另論罪，公訴人此部分之認定，容有誤會，爰就被
    告被訴未經許可製造子彈未遂罪部分，諭知無罪之判決。
據上論斷，應依刑事訴訟法第二百九十九條第一項前段、第三百零一條第一項，槍砲
彈藥刀械管制條例第十一條第一項、第五項、第十二條第一項、第十三條第四項，刑
法第十一條前段、第二十八條、第五十五條、第二十六條前段、第四十二條第二項、
第三十八條第一項第一款、第二款、第三款，罰金罰鍰提高標準條例第一條前段、第
二條，判決如主文。
本案經檢察官劉仁明到庭執行職務
中      華      民      國    九十三    年      八      月     三十     日
                                臺灣臺中地方法院刑事第二庭
                                審判長法  官  張  智  雄
                                      法  官  柯  崑  輝
                                      法  官  莊  嘉  蕙
右正本證明與原本無異。
如不服本判決，應於送達後十日內向本院提出上訴狀（須附繕本），上訴於臺灣高等
法院臺中分院。
                                      書記官
中      華      民      國    九十三    年      八      月     三十     日
附錄論罪科刑法條
槍砲彈藥刀械管制條例第十一條
未經許可，製造、販賣或運輸第四條第一項第一款所稱其他可發射金屬或子彈具有殺
傷力之各式槍砲者，處五年以上有期徒刑，併科新臺幣一千萬元以下罰金。
未經許可，轉讓、出租或出借前項所列槍砲者，處三年以上十年以下有期徒刑，併科
新臺幣七百萬元以下罰金。
意圖供自己或他人犯罪之用，而犯前二項之罪者，處無期徒刑或七年以上有期徒刑，
併科新臺幣一千萬元以下罰金。
未經許可，持有、寄藏或意圖販賣而陳列第一項所列槍砲者，處一年以上七年以下有
期徒刑，併科新臺幣七百萬元以下罰金。
第一項至第三項之未遂犯罰之。
槍砲彈藥刀械管制條例第十二條
未經許可，製造、販賣或運輸子彈者，處一年以上七年以下有期徒刑，併科新台幣五
百萬元以下罰金。
未經許可，轉讓、出租或出借子彈者，處六月以上五年以下有期徒刑，併科新台幣三
百萬元以下罰金。
意圖供自己或他人犯罪之用，而犯前二項之罪者，處三年以上十年以下有期徒刑，併
科新台幣七百萬元以下罰金。
未經許可，持有、寄藏或意圖販賣而陳列子彈者，處五年以下有期徒刑，併科新台幣
三百萬元以下罰金。
第一項至第三項之未遂犯罰之。
槍砲彈藥刀械管制條例第十三條
未經許可，製造、販賣或運輸槍砲、彈藥之主要組成零件者，處三年以上十年以下有
期徒刑，併科新台幣七百萬元以下罰金。
未經許可，轉讓、出租或出借前項零件者，處一年以上七年以下有期徒刑，併科新台
幣五百萬元以下罰金。
意圖供自己或他人犯罪之用，而犯前二項之罪者，處五年以上有期徒刑，併科新台幣
一千萬元以下罰金。
未經許可，持有、寄藏或意圖販賣而陳列第一項所列零件者，第六月以上五年以下有
期徒刑，併科新台幣三百萬元以下罰金。
第一項至第三項之未遂犯罰之。
附表：
編號一：子彈成品七顆。
編號二：彈頭一百七十五顆、彈頭十顆、彈殼二十三個、火藥一罐、槍管四十九枝、
        滑套五個、塑膠槍管一枝、槍身二把、彈匣二個。
編號三：桌上型車床二台、底火一包計二０一枚、彈簧一盒、彈簧四十四條、槍枝零
        組件一批、銅條一批、槍枝改造工具一批。
編號四：子彈（中）半成品七顆、子彈（小）半成品二十二顆、步槍子彈半成品九顆
        、子彈半成品一百十二顆、子彈（大）半成品十九顆、子彈半成品五十一個
        、槍管半成品三枝、槍機半成品一個。
